臺灣臺北地方法院民事裁定
111年度北簡字第15485號
原      告  台新國際商業銀行股份有限公司

法定代理人  尚瑞強  


被      告  劉詠騏（即秦萬得之繼承人）

            甯秦信子（即秦萬得之繼承人）


            劉美女（即秦萬得之繼承人）

            劉貴金（即秦萬得之繼承人）

            秦貴英（即秦萬得之繼承人）


            劉貴蘭（即秦萬得之繼承人）

            秦貴珠（即秦萬得之繼承人）


            劉淑敏（即秦萬得之繼承人）

上列當事人間請求給付簽帳卡消費款事件，本院裁定如下：
    主  文
原告應於收受本裁定之日起五日內繳納裁判費新臺幣壹仟貳佰壹
拾元，如逾期未繳，即裁定駁回原告之訴。
    理  由
一、按以一訴主張數項標的者，其價額合併計算之。但所主張之
    數項標的互相競合或應為選擇者，其訴訟標的價額，應依其
    中價額最高者定之。以一訴附帶請求其孳息、損害賠償、違
    約金或費用者，不併算其價額，民事訴訟法第七十七條之二
    固定有明文。惟應受判決事項之聲明範圍，若僅就利息或其
    他孳息、損害賠償、違約金或費用部分為請求者，仍應依其
    價額，以定訴訟標的之價額（最高法院98年度台聲字第210
    號裁定要旨參照）。又按因定期給付或定期收益涉訟，以權
    利存續期間之收入總數為準；期間未確定時，應推定其存續
    期間。但其期間超過十年者，以十年計算，民事訴訟法第77
    條之10亦有明文。
二、本件原告起訴雖繳納裁判費新臺幣（下同）2,100元，然查
    原告訴之聲明為：被告應於繼承被繼承人秦萬得之遺產範圍
    人，連帶給付原告191,258元，及以76,007元為計算本金，
    自民國111年7月13日起至清償日止，按年息15%計算之利息
    ，其中以76,007元為計算本金，自111年7月13日起至清償日
    止，按年息15%計算之利息，屬連續發生之利息請求，具有
    定期給付之性質，然其迄期依原告起訴狀及聲明所載乃屬未
    確定且有超過10年者，爰依民事訴訟法第77條之10之規定，
    推定其存續期間為10年，以為預估此部分請求之訴訟標的金
    額應核定為114,011元（76,007元×年息15%×10年＝114,011元
    ，元以下四捨五入），則本件訴訟標的金額應核定為305,26
    9元(計算式：191,258元＋114,011元＝305,269元)，應徵收第
    一審裁判費3,310元，扣除前繳裁判費2,100元，尚應補繳裁
    判費1,210元(計算式：3,310元－2,100元＝1,210元)，爰命原
    告於本裁定送達後5日內，如數向本院繳納上開不足額之裁
    判費，如逾期未繳，即駁回原告之訴。
三、依民事訴訟法第249條第1項但書，裁定如主文。
中　　華　　民　　國　　111 　年　　11　　月　　2 　　日
   　　　　       臺北簡易庭  法  官　葉藍鸚
以上正本係照原本作成。
如不服本裁定關於核定訴訟標的金額部分，應於裁定送達後10日
內向本院提出抗告狀，並繳納抗告費新臺幣1,000元；其餘關於
命補繳裁判費部分，不得抗告。
中　　華　　民　　國　　111 　年　　11　　月　　2 　　日
                              書記官  翁嘉偉